臺灣嘉義地方法院民事裁定  
110年度亡字第9號
聲  請  人  臺灣嘉義地方檢察署檢察官陳昭廷

上列聲請人聲請宣告楊昭元死亡事件，本院裁定如下：
    主  文
宣告楊昭元（男、民國00年0月00日生、身分證統一編號：Z0000
00000號）於中華民國102年10月8日下午12時死亡。
程序費用新臺幣1,000元由楊昭元之遺產負擔。
    理  由
一、聲請意旨略以：失蹤人楊昭元（男、民國00年0月00日生)，
    現年已95歲，由嘉義市政府警察局於民國99年10月8日註記
    為失蹤人口，迄今已逾3年，有嘉義市東區事務所110年3月3
    1日家事東戶資字第11035000439號函暨所附戶籍相關資料等
    可參。前經聲請鈞院准以110年度亡字第9號公示催告，並刊
    登新聞紙在案，現陳報期間屆滿，未據失蹤人陳報其生存，
    或知失蹤人生死者，陳報其所知，為此聲請為宣告失蹤人死
    亡，並提出鈞院公示催告裁定及報紙為證。
二、失蹤人失蹤滿7年後，法院得因利害關係人或檢察官之聲請
    ，為死亡之宣告；失蹤人為80歲以上者，得於失蹤滿3年後
    ，為死亡之宣告；失蹤人為遭遇特別災難者，得於特別災難
    終了滿一年後，為死亡之宣告。又受死亡宣告者，以判決內
    所確定死亡之時，推定其為死亡；前項死亡之時，應為前條
    各項所定期間最後日終止之時，民法第8條、第9條第1項、
    第2項前段定有明文。又所謂失蹤，係指失蹤人離去其最後
    住所或居所，陷於生死不明之狀態而言。再者，對失蹤人為
    公示催告，應記載下列各款事項：㈠失蹤人應於期間內陳報
    其生存，如不陳報，即應受死亡之宣告。㈡凡知失蹤人之生
    死者，應於期間內將其所知陳報法院。前條陳報期間，自公
    示催告最後登載公報或新聞紙之日起，應有6個月以上，家
    事事件法第156條第1項亦有明文。
三、經查，聲請人主張之事實，已據其提出戶籍謄本、戶籍登記
    申請書、手抄謄本等件為證，並經本院依職權查詢失蹤人楊
    昭元之入出境資料、臺灣高等法院在監在押全國紀錄表、全
    民健保投保及就醫紀錄等相關資料，均查無失蹤人楊昭元之
    資料，另有民時新聞報刊登廣告證明單及新聞紙附卷可稽。
    今陳報期屆滿，未據失蹤人陳報其生存，或知其生死者陳報
    其所知，可信聲請人之主張為真實。
四、本件失蹤人於99年10月8日經嘉義市政府警察局註記為失蹤
    人口登記在案，迄今生死不明已逾3年，其失蹤期間依前述
    規定，應計算至102年10月8日滿3年。於公示催告之申報期
    間，未據失蹤人陳報其生存，或知失蹤人生死者陳報其所知
    ，應推定該失蹤人於失蹤期間屆滿之日下午12時為其死亡之
    時。本件聲請死亡宣告，為有理由，應予准許。　　
五、依家事事件法第154條第3項，裁定如主文。
中　　華　　民　　國　　110 　年　　12　　月　　9　　日
                  家事法庭    法　官  洪嘉蘭           
以上正本係照原本作成。
如對本裁定抗告，須於裁定送達後10日之不變期間內，向本院提
出抗告狀，並繳納抗告費新臺幣1,000元。
中　　華　　民　　國　　110 　年　　12　　月　　9 　　日
                              書記官　林玫熹